【裁判字號】    90,上易,365
【裁判日期】    900321
【裁判案由】    贓物等
【裁判全文】
台灣高等法院台中分院刑事判決                      九十年度上易字第三六五號
    上  訴  人  臺灣台中地方法院檢察署檢察官
    被      告  丙○○
右上訴人因被告贓物案件，不服臺灣台中地方法院八十九年度易字第二八六四號中華
民國八十九年十二月二十八日第一審判決（起訴案號：臺灣台中地方法院檢察署八十
九年度偵字第一三０二四號），提起上訴，本院判決如左：
      主  文
上訴駁回。
      理  由
一、公訴意旨略以：被告丙○○明知綽號阿Ｂ之不詳姓名女子所持有懸掛車牌號碼Ｊ
    ＯＯ─二八三號重型機車（原車牌號碼ＮＷＰ─一三五號）一部係竊得之贓物，
    竟基於收受贓物之犯意，於八十九年七月二十五日下午六時三十分許，在臺中縣
    清水鎮火車站前向綽號「阿Ｂ」之女子借用該贓車騎用，因認被告另涉有刑法第
    三百四十九條第二項之收受贓物罪嫌。
二、本案經本院審理結果，認被告被訴贓物犯行係屬不能證明，其證據及理由，業據
    第一審判決書理由欄記載甚詳，爰引用之 (如附件)。
三、檢察官上訴意旨略以：(1)車牌號碼ＮＷＰ－一三五號重型機車及車牌號碼ＪＯＯ
    －二八三號車牌一面，分別係乙○○及丁○○所有，於八十九年四月十九日凌晨
    六時許，在臺中縣清水鎮鎮○路附近、八十八年八月十五日上午八時許，在臺中
    市○○○路與瀋陽路口附近失竊等情，業據被害人乙○○及丁○○於警訊中陳述
    甚詳，並有車輛車牌失竊資料個別查詢表乙紙及贓物認領保管單三紙及照片二張
    附卷可稽，核屬贓物無疑。(2)若綽號「阿Ｂ」者就該機車具有正當來源，則於出
    借機車之際，自應同時交付行車執照或車籍資料以供使用始符常理，被告既自承
    向綽號「阿Ｂ」者借車時，未索取行車執照或車籍資料，益證被告知悉前開機車
    係屬贓物云云。
四、本院查：
  (一)車牌號碼ＮＷＰ－一三五號重型機車及車牌號碼ＪＯＯ－二八三號車牌一面，分
    別係乙○○及丁○○所有，於八十九年四月十九日凌晨六時許，在臺中縣清水鎮
    鎮○路附近、八十八年八月十五日上午八時許，在臺中市○○○路與瀋陽路口附
    近失竊等情，業據被害人乙○○及丁○○於警訊中陳述甚詳，並有車輛車牌失竊
    資料個別查詢表乙紙及贓物認領保管單三紙及照片二張附卷可稽。
  (二)被告於八十九年十月二十九日凌晨二時四十分許，騎乘上開車號ＮＷＰ－一三五
    號重型機車（懸掛車號ＪＯＯ－二八三號車牌）至臺中縣清水鎮○○路四十號前
    ，徒手竊取戊○○所有置於該址之鋁製電鍋四個，得手後置於機車腳踏板處，準
    備離去之際，為戊○○發現報警查獲之事實，亦據被告供承在卷，核與被害人戊
    ○○於警訊所指行竊鋁製電鍋情節相符，並有贓物領據附卷可憑。
  (三)被告就其持有上開失竊機車及車牌一節，初於偵查中辯稱，前開機車係八十九年
    七月二十五日下午六時三十分許，在臺中縣清水鎮火車站前向一名綽號「阿Ｂ」
    之不詳姓名女子所借用云云，次於原審法院訊問時改稱係至位於臺中縣梧棲鎮綽
    號「阿猴」住處時騎錯機車云云，再於原審審理時又改稱係向綽號「阿Ｂ」之人
    借用一星期云云，前後供述迥異，顯見被告供述之信用性非高。
  (四)依一般經驗，「阿Ｂ」既同意借予被告機車使用，顯見與被告應有相當之熟稔程
    度，乃被告竟不知「阿Ｂ」之真實姓名、住址及連絡方式，實有違常理。再被告
    既自承「阿Ｂ」是多年前認識之朋友，有七年多沒見面，借車當日係於臺中縣清
    水鎮水車站前巧遇，且被告復不知「阿Ｂ」之真實姓名、住址及連絡方式，衡情
    渠等似又並非相當熟識，遑論有相當之交情，乃「阿Ｂ」竟輕易將機車借予被告
    一星期，且未明確約定歸還時間、地點，亦與常理有違，綜合被告就機車來源供
    陳不一觀之，綽號「阿Ｂ」之人顯係被告臨訟虛擬杜撰之人，不足採信。
四、原審因而認定上開機車及車牌均係被告行竊所得，而以連續犯裁判上一罪關係，
    依連續竊盜罪判處被告有期徒刑六月，就收受贓物部分為無罪之諭知，經核認事
    用法，並無不合，檢察官上訴意旨認應就被告已被認定為竊盜罪之行為，予以論
    罪科刑，而指摘原判決不當，經查為無理由，應予駁回。
五、據上論斷，應依刑事訴訟法第三百七十三條、第三百六十八條，判決如主文。
本案經檢察官甲○○到庭執行職務。
中      華      民      國    九十    年      三      月  二十一    日
                                臺灣高等法院臺中分院刑事第四庭
                                      審判長法  官  洪  耀  宗
                                            法  官  江  德  千
                                            法  官  劉  登  俊
右正本證明與原本無異。
不得上訴。
     書記官  吳  麗  慧
中      華      民      國    九十      年      三      月     二十三   日
                                                                        Ａ


司法院資訊處製作；財團法人民間司法改革基金會備份。
